【裁判字號】    97,訴,443
【裁判日期】    970715
【裁判案由】    違反毒品危害防制條例
【裁判全文】
臺灣嘉義地方法院刑事判決               97年度訴字第443號
公  訴  人  臺灣嘉義地方法院檢察署檢察官
被      告  甲○○
上列被告因違反毒品危害防制條例案件，經檢察官提起公訴（97
年度毒偵字第867號），本院合議庭裁定由受命法官獨任行簡式
審判程序審理後，判決如下：
    主  文
甲○○施用第一級毒品，累犯，處有期徒刑拾月。
    事  實
一、甲○○前於民國87年、90年間因施用毒品案件，經本院分別
    以87年度毒聲字第473號、90年度毒聲字第1114號裁定送觀
    察、勒戒後，均認無繼續施用毒品之傾向，復經臺灣嘉義地
    方法院檢察署檢察官分別以87年度偵字第6515號、90年度毒
    偵字第1282號為不起訴處分確定。又於95年間因施用第1級
    、第2級毒品案件，經臺灣高等法院以96年度上訴字第3003
    號判決各判處有期徒刑10月、4月，分別減為有期徒刑5月、
    2月，應執行有期徒刑6月確定，於96年11月21日易科罰金執
    行完畢。詎其仍不知悔改，明知海洛因、甲基安非他命分別
    係毒品危害防制條例所規定之第1級、第2級毒品，不得非法
    持有、施用，竟基於施用第1級毒品海洛因及第2級毒品甲基
    安非他命之犯意，於97年3月1至2日間某時，在嘉義市朋友
    住處，以將第1級毒品海洛因及第2級毒品甲基安非他命混合
    後，捲入香菸內點火吸食之方式，同時施用第1級毒品海洛
    因及第2級毒品甲基安非他命1次。嗣經警於97年3月3日，在
    嘉義市○○街118巷21號附1執行搜索時，經其同意採尿送驗
    ，呈嗎啡類及安非他命類陽性反應，始悉上情。
二、案經嘉義市警察局第二分局報請臺灣嘉義地方法院檢察署檢
    察官偵查起訴。
    理  由
一、按除被告所犯為死刑、無期徒刑、最輕本刑為3年以上有期
    徒刑之罪或高等法院管轄第一審案件者外，於法院行準備程
    序進行中，被告先就被訴事實為有罪之陳述時，審判長得告
    知被告簡式審判程序之旨，並聽取當事人、代理人、辯護人
    及輔佐人之意見後，裁定進行簡式審判程序；且受命法官行
    準備程序，與法院或審判長有同一之權限；又簡式審判程序
    之證據調查，不受刑事訴訟法第159條第1項、第161條之2、
    第161條之3、第163條之1及第164條至第170條規定之限制，
    刑事訴訟法第273條之1第1項、第279條第2項前段、第273條
    之2分別定有明文。查本案被告甲○○所犯為死刑、無期徒
    刑、最輕本刑為3年以上有期徒刑以外之罪，且非高等法院
    管轄第一審之案件，經本院合議庭裁定由受命法官行準備程
    序時，被告就被訴事實為有罪之陳述後，復經本院合議庭裁
    定由受命法官獨任行簡式審判程序，是其證據之調查，自不
    受刑事訴訟法第159條第1項、第161條之2、第161條之3、第
    163條之1及第164條至第170條規定之限制，合先敘明。
二、訊據被告甲○○對於上揭犯行，於本院準備程序及審理時均
    坦承不諱，且被告於97年3月3日17時0分許經警採尿送驗，
    呈嗎啡及甲基安非他命陽性反應等情，有高雄市立凱旋醫院
    濫用藥物尿液檢驗報告、偵辦毒品案件採集尿液送驗姓名對
    照表各1張附卷可稽。足認被告自白施用第1級毒品海洛因、
    第2級毒品甲基安非他命之犯行，核與事實相符，應堪採信
    。
三、論罪科刑：
(一)、核被告甲○○所為係犯毒品危害防制條例第10條第1項之施
    用第1級毒品罪及同條第2項之施用第2級毒品罪。
(二)、其施用第1、2級毒品前持有毒品之低度行為，為其施用毒品
    之高度行為所吸收，不另論罪。
(三)、被告以將毒品混合後，捲入香菸內吸食之方式，同時施用第
    1級毒品海洛因及第2級毒品甲基安非他命，為想像競合犯，
    應從一重論以施用第1級毒品罪。（被告於警詢未坦承於97
    年3月間曾施用毒品，於本院審理時改稱係以上開方式同時
    施用第1、2級毒品，故起訴書所載犯罪事實認各施用1次應
    予分論併罰，未能提出證據證明，容有未洽。）
(四)、被告前於95年間因施用第1級、第2級毒品案件，經臺灣高等
    法院以96年度上訴字第3003 號判決各判處有期徒刑10月、4
    月，分別減為有期徒刑5月、2月，應執行有期徒刑6月確定
    ，於96年11月21日易科罰金執行完畢等情，有臺灣高等法院
    被告前案紀錄表在卷可參，其受徒刑之執行完畢後，5年以
    內故意再犯本件有期徒刑以上之罪，為累犯，應依刑法第47
    條第1項規定加重其刑。
(五)、爰審酌被告前因施用毒品犯行，經觀察、勒戒執行完畢，猶
    不思藉機徹底戒除施用毒品之惡習，仍再次施用毒品，惟其
    施用毒品係自戕行為，暨本件混合第1級、第2級毒品施用之
    手段，其犯後坦承犯行態度良好等一切情狀，量處如主文所
    示之刑。
據上論斷，依刑事訴訟法第299條第1項前段、第273條之1第1項
，毒品危害防制條例第10條第1項、第2項，刑法第11條、第55
條前段、第47條第1項，判決如主文。
本案經檢察官陳慧玲到庭執行職務。
中   華   民    國      97    年    7     月    15    日
                  刑事第五庭     法  官  洪嘉蘭
上列正本證明與原本無異。
如不服本判決，應於判決送達後十日內向本院提出上訴狀，上訴
書狀依法應敘述具體理由，如未敘述具體理由者，應於上訴期間
屆滿後二十日內補提理由書於本院（均應附繕本）。
中   華   民    國      97    年    7     月    15    日
                                 書記官  吳明蓉
附錄本案論罪科刑法條全文：
毒品危害防制條例第10條：
施用第一級毒品者，處6月以上5年以下有期徒刑。
施用第二級毒品者，處3年以下有期徒刑。


司法院資訊處製作；財團法人民間司法改革基金會備份。
